【裁判字號】    99,交聲,530
【裁判日期】    990625
【裁判案由】    聲明異議
【裁判全文】
臺灣臺南地方法院交通事件裁定   99年度交聲字第530號
移送機關    交通部公路總局嘉義區監理所麻豆監理站
異議人即
受處分人    甲○○
上列受處分人因違反道路交通管理處罰條例案件，對於交通部公
路總局嘉義區監理所麻豆監理站民國99年4月13日所為之裁決處
分（處分案號：麻監裁罰字第裁75-Z00000000號），聲明異議，
本院裁定如下：
    主  文
異議駁回。
    理  由
一、原處分意旨略以：異議人即受處分人甲○○（下稱異議人）
    駕駛之牌照號碼9V-321號自用大貨車，於民國（下同）99年
    1月24下午18時50分，行經國道ㄧ號南下30公里處，因行駛
    高速公路未依規定行使車道（大型車行駛內側以外車道），
    遭內政部警政署國道公路警察局第一警察隊員警（下稱舉發
    機關）攔停，依法製單舉發，嗣經交通部公路總局嘉義區監
    理所麻豆監理站（下稱移送機關）以其違規事證明確，依道
    路交通管理處罰條例第33條第1項第3款及第63條第1項第1款
    （原裁決書漏載第1項第1款）等規定，裁處罰緩新臺幣（以
    下同）4,000元並記違規點數1點。
二、本件聲明異議意旨略以：異議人當時係因超車行駛於中間車
    道，超車完畢後再進入外車道，且當時位於新莊、五股交流
    道處，應係三線道（最外側車道應係下交流道之匝道），並
    非舉發警員所稱之四線道而指摘異議人行駛於中內車道（左
    邊第二線道），又舉發警員當時並無利用蒐證器材錄下當時
    違規事實或拍照存證，僅以目視即認定異議人違規，為此聲
    明異議，請求撤銷原處分等語。
三、按汽車行駛於高速公路、快速公路或設站管制之道路，不遵
    使用限制、禁止、行車管制及管理事項之管制規則而有未依
    規定行駛車道行為者，處汽車駕駛人新臺幣3,000元以上6,0
    00元以下罰鍰。又按汽車駕駛人有第33條第1項者，除依原
    條款處罰鍰外，並予記點。道路交通管理處罰條例第33條第
    1項第3款及第63條第1項第1款分別定有明文。
四、經查：
  (一)移送機關指稱異議人於上開時、地駕駛上開大型車，因行駛
    高速公路未依規定行使車道（大型車行駛內側以外車道）之
    情，有內政部警政署國道公路警察局99年1月24日公警局交
    字第Z00000000號舉發違反道路交通管理事件通知單1份在卷
    可稽。
  (二)異議人不否認有於上開時、地行駛於該路段之事實，惟其辯
    稱本件違規地點處為三線道，應不屬四線道，其當時因超車
    行駛中線車道，並無違規云云，然本件舉發地點之國道1號
    南向30公里確為同向四線道，有內政部警政署國道公路警察
    局第一警察隊99年5月19日公警一交字第0990171247號函暨
    檢附之現場簡圖、照片等資料在卷可稽。是異議人違規時行
    駛之車道確為四線車道中之中內側車道無訛，而非利用三線
    車道中緊臨外側車道之車道超越前車。基此，異議人前開所
    辯，難認可採，從而，異議人之上述違規事實，應堪認定。
    基此，移送機關認定異議人有行駛高速公路未依規定行駛車
    道之違規事實，並無違誤。
  (三)又按警方取締交通違規事件，其以照相方式取證者，固足為
    違規之證明，惟警員當場舉發者，舉發之員警本身之目睹、
    耳聞，亦為違規人違規之證明，非必所有之違規事件，均需
    有照相方足為違規之證據。況警察執行勤務，事項繁瑣，且
    違規情形一過即逝，並非長期存在，何能要求警察必備有照
    相機取證？是本件縱無舉發照片為佐證，然異議人之違規情
    形，業經本院調查如上，自得為本院判斷之依據，附此敘明
    。
五、綜上所述，異議人於前揭時、地有駕車未依規定行駛車道之
    違規事實，應堪認定。則移送機關據以援引道路交通管理處
    罰條例第33條第1項第3款及違反道路交通管理事件統一裁罰
    基準表等規定，裁處異議人罰鍰新台幣4,000元，核無違誤
    或不當，從而，本件異議為無理由，應予駁回。
六、據上論斷，應依道路交通管理處罰條例第87條第2項、道路
    交通案件處理辦法第19條，裁定如主文。
中    華    民    國    99    年    6     月    25    日
                     交通法庭   法  官   陳淑勤
以上正本證明與原本無異。
如不服本裁定，應於送達後5日內，向本院提出抗告狀。
                                書記官   謝國欽
中    華    民    國    99    年    6     月    28    日

司法院資訊處製作；財團法人民間司法改革基金會備份。
